臺灣屏東地方法院刑事判決　　　　　　 99年度簡上字第209號
上　訴　人
即　被　告　譚定新
上列上訴人因妨害自由案件，不服本院99年度簡字第1390號中華
民國99年7 月22日第一審簡易判決（聲請簡易判決處刑案號：99
年度偵字第3121號），提起上訴，本院管轄之第二審合議庭判決
如下：
    主  文
上訴駁回。
    事  實
一、緣譚定新因受綽號「阿偉」之真實姓名、年籍不詳之成年男
    子之託，持易大蘋之母親張清妹及胞姐易大蓉所簽發之本票
    數紙，欲找尋張清妹、易大蓉催討債務，其遂於民國98年8
    月1 日15時許，邀同不知情之友人陶志傑共乘車牌號碼UQ－
    8931號自用小客車，前往張清妹等人位於屏東縣屏東市○○
    路699 號住處，惟至該處騎樓時，因細故與易大蘋發生口角
    爭執，譚定新竟基於恐嚇之犯意，大聲對易大蘋恫嚇稱：「
    如果你們不還錢，就要殺死你們全家」等語，以此加害生命
    之方式恐嚇易大蘋，使其心生畏懼，致生危害於安全。嗣經
    易大蘋之弟易大明報警始查獲上情。
二、案經易大蘋訴由屏東縣政府警察局屏東分局報請臺灣屏東地
    方法院檢察署檢察官偵查後，聲請以簡易判決處刑。
    理  由
壹、證據能力方面：
    按傳聞法則之重要理論依據，在於傳聞證據未經當事人之反
    對詰問予以核實，乃予排斥，惟若當事人已放棄對原供述人
    之反對詰問權，於法院審判時表明同意該等傳聞證據可作為
    證據，基於證據資料愈豐富，愈有助於真實發現之理念，並
    貫徹刑事訴訟法修法加重當事人進行主義之精神，確認當事
    人對於證據能力有處分權之制度，傳聞證據經當事人同意作
    為證據，法院認為適當者，亦得為證據。本件上訴人即被告
    （下稱被告）譚定新於本院言詞辯論終結前，對於卷附具有
    傳聞證據性質之證據，均已知其情，然未聲明異議，本院復
    斟酌各該證據並非非法取得，亦無證明力明顯過低之情形，
    以之作為證據，應屬適當，是依刑事訴訟法第159 條之5 第
    1 項規定，應認該等證據均得採為證據。
貳、實體方面：
一、訊據被告譚定新固不否認有於前揭時、地，與告訴人易大蘋
    發生口角爭執之事實，惟矢口否認有何恐嚇危害安全之犯行
    ，辯稱：我到易大蘋家時，只問她媽媽張清妹在不在家，並
    沒有說如果他們不還錢，就要殺死他們全家這些話等語。經
    查：
  (一)被告因受綽號「阿偉」之真實姓名、年籍不詳之成年男子之
    託，持易大蘋之母親張清妹及胞姐易大蓉所簽發之本票數紙
    ，欲找尋張清妹、易大蓉催討債務，其遂於98年8 月1 日15
    時許，邀同友人陶志傑共乘車牌號碼UQ－8931號自用小客車
    ，前往張清妹等人位於屏東縣屏東市○○路699 號住處，惟
    至該處騎樓時，因細故與易大蘋發生口角爭執等情，業經被
    告於警詢及偵查中自陳在卷（見警卷第4 至6 頁、偵卷第9
    頁）；核與證人即告訴人易大蘋、證人即易大蘋之弟易大明
    、證人即易大明之妻李淑芬於偵查中結證情節（見偵卷第9
    至11頁），大致相符；復有被告提出之本票及收據影本等件
    （見警卷第29至36頁），在卷足資佐證，是此部分之事實足
    堪認定。
  (二)被告雖否認當日有對告訴人易大蘋揚言：「如果你們不還錢
    ，就要殺死你們全家」等語之事實，惟被告當日確曾以上揭
    言語恐嚇易大蘋之情，業據證人易大蘋、易大明分別於偵查
    中結證明確（見偵卷第9 至11頁），互核其言，大致相符。
    本院復審酌被告當日至易大蘋住處，既係意在催討債務，且
    與易大蘋發生口角爭執，則其對易大蘋口出前揭言語，並非
    不可想像乙節，堪認證人易大蘋、易大明此部分所述，應係
    真實而可採信。至證人即被告友人陶志傑於偵查中固陳述：
    易大蘋、易大明陳稱遭被告恐嚇部分，並不是事實等語（見
    偵卷第11頁）。惟揆之證人陶志傑亦自陳：案發當時，伊並
    未全程在場等語（見偵卷第11頁）。證人陶志傑於本件案發
    時並未全程在場，既如前述，而口出「如果你們不還錢，就
    要殺死你們全家」此語，又無須耗費甚久之時間，則被告於
    證人陶志傑不在場時以此語恐嚇易大蘋，非無可能，自難憑
    據證人陶志傑前開所言，即為被告有利之認定。
  (三)綜上，被告前揭所辯，應係事後圖卸之詞，自無足採信。本
    件事證明確，其恐嚇犯行，洵堪認定。
二、核被告譚定新所為，係犯刑法第305 條恐嚇危害安全罪。
三、原審認被告罪證明確，因而適用刑法第305 條、第41條第1
    項前段，刑法施行法第1 條之1 等規定，並審酌被告本應以
    理性溝通協調，或循正當法律途徑解決他人間之財務糾紛，
    竟以言詞之方式恐嚇被害人，使被害人心生畏懼，實有不該
    ，惟念其行為所生危害尚非重大，復斟酌其智識程度、素行
    暨犯後態度等一切情狀，量處拘役40日，並衡量其資力、職
    業及社會地位等節，諭知以新臺幣1,000 元折算1 日之易科
    罰金折算標準。經核原判決認事用法，均無不合，量刑亦屬
    允當。被告上訴意旨否認犯罪，指摘原判決不當，為無理由
    ，應予駁回。
據上論結，應依刑事訴訟法第455 條之1 第1 項、第3 項、第36
8 條，判決如主文。
本案經檢察官鍾佩真到庭執行職務。
中    華    民    國   100    年    1     月    18    日
                  刑事第二庭    審判長法  官  徐美麗
                                      法  官  楊宗翰
                                      法  官  許瑜容
以上正本證明與原本無異。
不得上訴。
中    華    民    國   100    年    1     月    18    日
                                      書記官  溫訓暖
附錄本判決論罪科刑法條：
《刑法第305條》
以加害生命、身體、自由、名譽、財產之事，恐嚇他人致生危害
於安全者，處2 年以下有期徒刑、拘役或3 百元以下罰金。